臺灣高等法院臺中分院刑事判決　　　　　　　　　　九十年度上訴字第二二六八號
　　上　訴　人
　　即　被　告　丁○○
　　選任辯護人　柯開運
右上訴人因強盜等案件，不服臺灣彰化地方法院九十年度訴字第三二號中華民國九十
年九月十九日第一審判決（起訴案號：臺灣彰化地方法院檢察署八十八年度偵字第一
一三○一號），提起上訴，本院判決如左：
    主  　文
原判決均撤銷。
丁○○共同以賭博為常業，處有期徒刑伍月，扣案之電動賭博機具拾柒台（含ＩＣ板
貳拾壹塊）、代幣貳袋、帳單肆張、娛樂券參拾張，均沒收；又連續意圖為自己不法
之所有，以恐嚇得財產上之不法利益，處有期徒刑拾月，扣案被害人丙○○、乙○○
所簽發之本票各伍張（共拾張）、切結書各壹張（共貳張），均沒收。應執行有期徒
刑壹年貳月，扣案之電動賭博機具拾柒台（含ＩＣ板貳拾壹塊）、代幣貳袋、帳單肆
張、娛樂券參拾張、及被害人丙○○、乙○○所簽發之本票各伍張（共拾張）、切結
書各壹張（共貳張），均沒收。
    事　  實
一、丁○○於民國（下同）八十五、八十六年間，有二次賭博、及一次故買贓物之犯
    罪紀錄（均被判處罰金刑），仍不知悔改，又自八十八年八月間某日起，至八十
    八年十二月六日止，在彰化縣大村鄉○○段○○路五十六之三號即其所經營之「
    東方便利商店」，擺設超八水果盤、麻將台、小瑪莉等電動賭博機具共計十七台
    ，與其所僱用之賴惠瑩、張雅雲（二人均已經檢察官為職權不起訴處分確定）等
    人基於共同以賭博為常業之犯意聯絡，在上址以各該電動賭博機具與丙○○、乙○○、江再榮、黃正和、游世明、楊換森（上開六人均經檢察官依職權為不起訴
    處分確定）及不特定之賭客賭博財物，並均恃以為生，以之為常業。其賭博之方
    式，係由賭客以新台幣（下同）十元為一單位，向賴惠瑩、張雅雲等店員兌換一
    枚代幣，再由賭客將其所換得之代幣投入前開電動賭博機具中憑以開分。賭客每
    投入一枚代幣，其中之超八水果盤電動賭博機具會顯現積分五十分（即一元五分
    ），其餘之電動賭博機具則均會顯現積分十分（即一元一分）。俟開分後，賭客
    即可押注分數並按動鍵鈕，而把玩各該電動賭博機具與丁○○定輸贏，最後再視
    賭客之積分若干，如贏得之分數滿一百元以上，賭客即可依前開相同之兌換比例
    ，向賴惠瑩或張雅雲換回現金，而以上開方式與丁○○賭博財物。
二、丁○○因懷疑丙○○、乙○○在其所經營之「東方便利商店」賭玩電動賭博機具
    時，曾利用關閉電源之方式耍弄機台藉以贏錢，明知縱有此情，丙○○、乙○○
    贏得之金錢，亦僅約三千元，竟意圖為自己不法所有，並基於概括之犯意，先於
    八十八年十月十二日上午八時二十分許，見丙○○又前往「東方便利商店」一樓
    利用其所擺設之電動賭博機具與其賭博財物，即持其所有長約三、四十公分之木
    棍一支（未扣案）毆打丙○○之身體四、五下（傷害部分未據告訴），再叫丙○○與其同上二樓，丙○○不承認有耍弄機台，又遭丁○○手持上開木棍毆打身體
    二、三下，此後，丁○○即播放監視錄影帶讓丙○○觀看，並於觀看之後，即藉
    詞丙○○有參與耍弄機台藉以贏錢之情事，而要丙○○賠償金錢。丙○○雖不承
    認有此情事，但因甫遭毆打，且丁○○態度言行兇惡，丙○○恐再遭毆打，受此
    恐嚇，心生畏懼，乃在上址二樓書寫其內容為：「本人丙○○，因本學期學費無
    法付，向東方便利商店老板借五萬元，立此切結書必將還老板」等文字之切結書
    一紙，再同時簽發八十八年十月十二日期、未載到期日、面額各為一萬元之本票
    共五紙（其號碼分別為五七二三○八、五七二三○九、五七二三一○、五七二三
    一一、五七二三一二號），均持以交付丁○○，並交付其國民身分證為質，使丁○○因而取得上開本票與切結書所載之財產上不法利益，及丙○○之國民身分證
    。詎丁○○猶不知足，又延承上開意圖為自己不法所有之概括犯意，又於當日中
    午十二時許，利用丙○○以「機車壞掉，需人搭載」為詞，誘騙乙○○到其所經
    營之「東方便利商店」。乙○○於當日中午十二時十五分到達之後，丁○○即要
    乙○○同上二樓，嗣又再藉詞乙○○亦有耍弄機台藉以贏錢之情事，並以：「如
    果不簽，後果不管」、「你跟我裝肖（瘋）仔」、「以前那些耍弄機台的人都沒
    有好下場」等言詞恐嚇乙○○，使乙○○心生畏懼，乃亦在上址二樓書寫其內容
    為：「本人乙○○，因本學期學費無法付，向東方便利商店老板借五萬元，立此
    切結書必將還老板」等文字之切結書一紙，再同時簽發八十八年十月十二日期、
    未載到期日、面額各為一萬元之本票共五紙（其號碼分別為五七二三一三、五七
    二三一四、五七二三一五、五七二三一六、五七二三一七號），均持以交付丁○○，並交付其國民身分證為質，使丁○○因而再取得上開本票與切結書所載之財
    產上不法利益，及乙○○之國民身分證。此後，丙○○、乙○○二人才相偕離去
    。
三、嗣至八十八年十二月六日下午四時五十分許，經警前往「東方便利商店」搜索，
    始查獲上情，並扣得店內之電動賭博機具小瑪莉一台、撲克十三支一台、七七七
    三台、賽船一台、麻將二台、超八水果盤四台、滿天五星二台、歡樂列車二台、
    東方之珠一台（以上含ＩＣ板二十一塊）、代幣二袋，與丁○○用供賭博犯罪所
    用之帳單四紙、娛樂券三十張，及陳文翊、張明仁、黃琨宇、黃建凱、楊凱銘、
    李文淵、林森偉、游世明、邱國斌、朱文峰、江明為、黃正和、丙○○、乙○○
    （上二人已領回）等人之國民身分證各一枚、江再榮駕駛執照一張、林暐哲大葉
    大學學生證一張、如附表所示楊換森為代償他人債務而簽發之本票二張、胡有慶
    、張雅雲、陳建國（本票上只簽建國，且筆跡模糊）簽發之本票各二張，以及前
    開丙○○、乙○○二人受恐嚇之後，所簽發之本票各五張（共十張）、切結書各
    一張（共二張），以及行動電話二具、呼叫器七個、手錶十支、玩具槍棕色、粉
    紅色各一枝等物。
四、案經彰化縣警察局彰化分局報請台灣彰化地方法院檢察署檢察官偵查起訴。
    理　  由
一、訊據本案上訴人即被告丁○○（以下簡稱為被告）雖坦承伊確有於前開時間，在
    伊所經營之「東方便利商店」，擺設超八水果盤、麻將台、小瑪莉等電動賭博機
    具共計十七台，並僱用賴惠瑩、張雅雲二人，以十元兌換一枚代幣，並依前開標
    準開分供不特定人前來賭玩之情事，亦坦承被害人丙○○、乙○○二人，確有分
    別於前開時間，均在「東方便利商店」二樓，簽發前開本票與簽寫前開切結書，
    並交付其等之國民身分證為質，惟被告仍矢口否認伊有常業賭博及恐嚇得利之犯
    罪情事，並辯稱：伊在「東方便利商店」雖有擺設上開電動賭博機具，但賭玩者
    僅可兌換便利商店之物品，且伊主要係以經營超商為業，並非以經營電動玩具為
    業務，應無觸犯常業賭博罪之可言，另丙○○、乙○○二人確有在伊所經營之「
    東方便利商店」耍弄機台之情事，其等二人所以簽發本票與簽寫切結書，係要賠
    償伊所受之損失，伊並無不法所有之意圖，縱有以木棍輕打丙○○之肚皮，或對
    乙○○揚稱「你跟我裝肖（瘋）仔」等語，亦應僅成立恐嚇危害安全罪等情。
二、然查：
（一）本案被告前開常業賭博之犯行，業據其所僱用之賴惠瑩、張雅雲二人，及曾在
      該處賭博之丙○○、乙○○、江再榮、黃正和、游世明、楊換森等人供證甚詳
      。依據賴惠瑩於警、偵訊中之供述，被告在「東方便利商店」所擺設之上開電
      動賭博機具除以上開標準開分，而供賭客睹博財物之外，如賭客有贏之情形，
      滿一百元即可換領現金（見警訊卷宗第七頁），且沒有上限（見偵查卷宗第四
      八頁）。另被告曾經僱用之張雅雲，以及曾在該處賭博之賭客游世明、江再榮
      、楊換森、丙○○、乙○○、黃正和等人，亦均供證積分可換現金（見偵查卷
      宗第八四、六四、七二、九四、一○○、七三頁）。即被告於本院訊問時，亦
      坦承確有此部分犯行，並以之為常業無誤（見本院本案卷宗第二七頁）。再從
      被告自八十八年八月間某日起，在其所經營「東方便利商店」所擺設之電動賭
      博機具多達十七台，且被告於警訊時，亦坦承其在被查獲前一日即於八十八年
      十二月五日早上八時起，至同日下午四時止，就其擺設電動賭博機具之獲利即
      有一萬九千六百六十元（見警訊卷宗第四頁），核與被告所僱用員工賴惠瑩所
      供情節相符（見警訊卷宗第七頁）各情以觀，足徵被告有反覆實施賭博行為，
      並資以為生之犯意與行為，屬賭博常業犯，其事證應甚明確。被告上開辯解，
      尚難採信。復有前開電動賭博機具十七台、代幣二袋、帳單四張、娛樂券三十
      張扣案可憑，事證明確，被告此部分常業賭博之犯行應堪認定。
（二）另就被告所犯恐嚇得利與恐嚇取財罪部分，被告上開犯行，亦據被害人丙○○
      、乙○○二人指訴甚詳。就此部分，被告雖以：丙○○、乙○○二人確有在伊
      所經營之「東方便利商店」耍弄機台之情事，其等二人所以簽發本票與簽寫切
      結書，係要賠償伊所受之損失，伊並無不法所有之意圖等情詞置辯。惟本案被
      害人丙○○與乙○○二人於原審法院訊問時，雖均坦承有以：快輸時，關開關
      之方式，避免所押分數輸掉（見原審卷宗第二二、二五頁），另於本院訊問時
      ，亦為相同之證述（見本院卷宗第三一、五七頁），且其等二人自警訊時起，
      以迄偵、審中，亦均指證被告係以其等有耍弄機台為由，要其等二人簽發本票
      與簽寫切結書，然被害人丙○○自警訊時起，以迄本院訊問時，即均指陳其前
      後總共前去賭博三次，且均輸錢（見警訊卷宗第十頁、偵查卷宗第一○○頁、
      本院卷宗第三一頁）。另被害人乙○○自警訊時起，以迄本院訊問時，亦均指
      陳其雖曾多次前往賭博，但前後賭輸共計二萬餘元，只曾贏過二次，一次為一
      千元，一次為三千元，其中贏得三千元該次，其有動機台之開關，丙○○亦有
      在場等語（見警訊卷宗第十四頁、偵查卷宗一○○頁、本院卷宗第五八頁）。
      即被告於檢察官訊問時，亦僅供述：被害人丙○○、乙○○等人有破壞（即耍
      弄）其機台，贏得三千多元之情事，伊才要求其等簽發本票賠償（見偵查卷宗
      第四九頁）。復經本院訊問，被告亦無法供述被害人丙○○、乙○○等人除上
      開贏得三千元之部分外，復有其他因耍弄機台而贏錢之情事。參酌上情，本案
      被告應係懷疑被害人丙○○、乙○○等人有耍弄其機台，贏得三千元之情事，
      而要求被害人丙○○、乙○○二人簽發上開本票與切結書，此情應堪認定。本
      案被告既僅懷疑被害人丙○○、乙○○等人有耍弄其機台，贏得三千元之情事
      ，至多亦僅能向其等要回三千元，何能要求其等各簽發五萬元之本票？而切結
      書所寫借款五萬元之事，尤非事實。被告辯稱上開所為並無不法所有之意圖，
      顯非事實，尚不足採信。復有被害人丙○○、乙○○二人所簽發之上開本票與
      切結書付卷可稽（國民身分證業經被害人領回），事證明確，被告此部分之犯
      行堪以認定。
三、本件公訴人之公訴意旨就被告所犯恐嚇得利與恐嚇取財罪部分，雖認被告將尚在
    學校（即大葉大學）就讀、涉世未深之被害人丙○○押至「東方便利商店」歐打
    ，再押至該超商之二樓毆打，再命交付身份證件、書立切結書、並簽發本票，復
    再又以相同之方法，將亦在學校（即大葉大學）就讀之被害人乙○○押至「東方
    便利商店」二樓，以木棒脅迫其交付身份證件、書立切結書、及簽發本票，所為
    已使被害人丙○○、乙○○均達到不能抗拒之程度，因認被告此部分所為，已涉
    犯修正前刑法第三百二十八條第一項之強盜罪。另原審判決亦以上情，及當時「
    東方便利商店」二樓牆角亦放置有玩具長槍（經鑑定結果，並無殺傷力）一把，
    足讓被害人丙○○、乙○○二人心生畏懼，致不能抗拒各情，而認被告此部分所
    為，犯有當時尚屬有效之懲治盜匪條例第五條第一項第一款之強盜罪。惟被告否
    認有何強盜犯行，並以：其所為，並未使被害人丙○○、乙○○二人均達到不能
    抗拒之程度等語置辯。經查：（一）本案被害人丙○○、乙○○二人分別於前開
    時間，到「東方便利商店」二樓簽發本票之時，上開地點牆角雖有放置有玩具長
    槍一把（被告辯稱上開玩具長槍一直放在該處，並非臨時取來恫嚇被害人），惟
    本案被害人丙○○、乙○○二人於警訊中，從未提及上開玩具長槍之事。嗣於檢
    察官訊問時，被害人丙○○亦未提及上開玩具長槍之事。另被害人乙○○雖指述
    有看到該槍，但亦指陳被告並未手持該槍對其施加威脅（見偵查卷宗第九九頁）
    。再經原審法院及本院訊問結果，被害人丙○○、乙○○二人亦均陳稱：被告並
    未持槍對其等施加恐嚇，亦未以任何言語或舉動讓其等注意該槍之存在，被害人
    丙○○並更指陳其會簽發本票、切結書，與上開玩具長槍無關（見原審卷宗第二
    六頁、本院卷宗第三五、六○頁）。參酌上情，本院認被告既未利用上開玩具長
    槍對被害人丙○○、乙○○二人施加強暴、脅迫，自不能以被告於行為時，其在
    上址牆角適有放置上開玩具長槍一把之事實，即推認被告有以此對被害人丙○○
    、乙○○二人施加脅迫之意，並因而使被害人丙○○、乙○○二人均因此而不能
    抗拒，才簽發本票、切結書。（二）又刑法（或原懲治盜匪條例）強盜罪之構成
  ，以其所實施之強暴、脅迫，已達於使人不能抗拒之程度為必要，倘其取物手段
    雖屬不法，而尚未使人至於不能抗拒者，縱觸犯他種罪名，尚難以強盜罪論擬；
    又以威嚇方法使人交付財物之強盜罪，與恐嚇罪之區別，係以對於被害人施用威
    嚇程度為標準，如其程度足以抑壓被害人之意思自由，至使其不能抵抗而為財物
    之交付者，即屬強盜罪，否則，被害人之交付財物與否，儘有自由斟酌之餘地者
    ，即應成立恐嚇罪，此於最高法院分別著有二十九年上字第三○○六號判例、及
    三十年上字第六六八號判例可資參照。又此之所謂不能抗拒，係指客觀上足使被
    害人喪失意思自由，並達於不能抗拒之程度而言。如在一般社會通念上，認被害
    人交付財物與否，尚有相當之意思自由，猶未達於不能抗拒之程度，不過因此懷
    有恐懼之心，應僅成立恐嚇取財罪（最高法院八十二年台上字第三六六九號、八
    十七年台上字第一一九七號、八十七年台上字第三○六四號、八十七年台上字第
    三七○五號判決參照）。茲查：（１）本案被害人丙○○雖有於前開時、地，被
    迫簽下前開本票與切結書及交付國民身分證，惟依其在警、偵訊中之指述，被害
    人丙○○指述簽發本票、切結書及交付國民身分證之經過，係：「老板（阿貴）
    第一次毆打我是在該店樓下，當時因是早上，所以店內沒有人，當時並稱要我找
    我的同夥來，我即便說明我沒有同夥，阿貴隨即將我押往二樓放錄影帶給我看，
    我即認出是同我一道來的學弟乙○○，他即要我把身分證、學生證拿出來，把我
    的證件扣留下來，並拿出本票來，要我簽下五張面額一萬元的本票與切結書，當
    時簽票時，亦有立下一張切結書」（見警訊卷宗第九頁）、「．．．．．．，，
    他拿小枝木製球棒打我的手，後又用刺的，打了三下，後來他將我從便利商店內
    間電玩放置處帶至二樓，說我用他的檯子，我說只有用開關而已，接著他要我承
    認我用他的檯子，我不承認，他即打我，後來他開閉錄電視要我看戴帽子的乙○○，叫我把他找出來，在乙○○未到之前，要我賠償他，他說乙○○欠他三千元
    ，我說要替他（指乙○○）賠，他（指被告）不肯，他說依規定要賠一百倍，就
    要我簽本票五萬元給他」（見偵查卷宗第九九頁）。嗣在原審法院訊問時，被害
    人丙○○則係指述：「他拿縮小型的球棒打我」、「他是在檯子的旁邊打我的，
　　打好幾下」、「他說這是規矩，要賠償，我簽了五張本票各一萬元」、「他怕我
    不還錢，寫說是欠學費所借，（所以寫切結書）」等情（見原審卷宗第二五頁）
    。依其上開指述，本案被告係因被害人丙○○不承認耍弄機檯，才持小型木棒毆
    打被害人丙○○。至於簽發本票與切結書，則係在看完閉錄電視之後，當時被告
    如何續對被害人丙○○施加威嚇，是否足使被害人丙○○喪失意思自由，並達於
    不能抗拒之程度，又被告先前手持木棍毆打被害人丙○○，下手輕重情形，以上
    均屬不明。嗣經本院訊問，被害人丙○○再指述：「（在樓下時），他（指被告
    ）拿一根木製約三、四十公分長的小型木棒，他揮過來要打我，我用手擋，打到
    我的手，後來又用木棒捅我的肚子，總共大約打了我四、五下」、「他叫我上二
    樓，我就上去，他沒有用押的」、「（上二樓後），也是以相同的方式打我，打
    了二、三下」、「沒有驗傷」、「他誣賴說我耍弄他機台，我說我三千元賠他，
    他說要賠百倍（筆錄誤載為十倍），後來商議結果賠他五萬元，我才簽那本票」
    、「他很兇，而且我剛剛被打，（所以我才簽本票」、「因為他剛打我，我不敢
    要離開，我也沒又嘗試離開」、「一開始打完之後，木棒就沒有拿著了，我簽本
    票時，他也沒有拿木棒」、「我們沒被限制行動自由」等情（見本院卷宗第三二
    至三八頁）。依其指述，被告手持毆打其身體之物，僅係長約三、四十公分之小
    型木棒，且被害人丙○○當時上樓，亦非如其在警訊所稱之被押往二樓，另其在
    簽發本票與切結書之時，被告亦未另外施加武力，再參酌本案被害人丙○○係六
    十七年十二月七日出生，於案發時，係已滿二十歲之成年人，身強體健，當時亦
    在就讀大學，亦有相當智識程度，且對其施加威嚇者只有被告一人，案發地點又
    在商店各情，本院認被害人丙○○應不可能在上址，因被告手持小型木棍一支，
    即會因此而被強暴、脅迫至不能抗拒之程度。被害人丙○○應係甫遭毆打，且丁○○態度言行兇惡，恐再受毆打，受此恐嚇，心生畏懼，才在上址二樓書寫上開
    本票與切結書及交付國民身分證。依據上情，尚難認定被告係對被害人丙○○施
    加強暴、脅迫，客觀上已使被害人丙○○喪失意思自由，並達於不能抗拒之程度
    ，被害人丙○○才因此簽寫上開切結書與本票及交付國民身分證。（２）另就被
    害人乙○○部分，被告從未以何物毆打到被害人乙○○之身體，此係被害人丙○○、乙○○二人於警訊、偵、審中，均指陳明確之事實。且在被害人乙○○到達
    案發現場之後，被害人丙○○尚未離開，以被告一人之力，如何在未施加實際武
    力之情形下，即認被害人乙○○會因被告當時揚稱：「如果不簽，後果不管」、
    「你跟我裝肖（瘋）仔」、「以前那些耍弄機台的人都沒有好下場」等語，即認
    被害人乙○○已因此而喪失意思自由，並達於不能抗拒之程度，亦難想像。本院
    爰不為如此認定。（三）綜上所述，本院認被告上開部分所為，應僅成立恐嚇得
    利罪與恐嚇取財罪，公訴人認犯強盜罪，尚有未洽，此部分之起訴法條應予變更
    。
四、是核被告上開所為，係犯有刑法第二百六十七條之常業賭博罪，及同法第三百四
    十六條第一項之恐嚇取財罪（被害人交付國民身分證部分）、及同條文第二項、
    第一項之恐嚇得利罪（即取得本票與切結書不法利益部分）。公訴人就被告所犯
    常業賭博罪，論以普通賭博罪，就被告所犯恐嚇得利罪與恐嚇取財罪，論以強盜
    罪，以上起訴法條均有未洽，均應變更。又被告以一行為同時觸犯恐嚇取財罪、
    與恐嚇得利罪，係一行為觸犯二罪名之想像競合犯，應依刑法第五十五條之規定
    ，從一重依情節較重之恐嚇得利罪處斷。又被告先後二次恐嚇得利之犯行，其犯
    罪時間緊接，犯罪構成要件相同，顯係基於概括之犯意反覆而為，應依刑法第五
    十六條連續犯之規定，論以一罪，並加重其刑。被告所犯上開二罪，其犯意各別
    ，犯罪構成要件不同，應予分論併罰。另就上開常業賭博犯行之實施，被告與其
    所僱用之店員賴惠瑩、張雅雲二人之間，彼此有犯意之聯絡及行為分擔，均為共
    同正犯。扣案之電子遊戲機十七台（ＩＣ板二十一塊）、代幣二袋，係當場賭博
    之器具，應依刑法第二百六十六條第二項之規定宣告沒收。又扣案之娛樂券三十
    張、帳單四張、係被告所有供犯罪使用之物，應依刑法第三十八條第一項二款之
    規定宣告沒收。至於扣案被害人丙○○、乙○○所簽發之本票各五張（共十張）
    、切結書各一張（共二張），均屬被告犯罪所得之物，亦應依刑法第三十八條第
    一項三款之規定宣告沒收。至於其餘之扣押物，尚無沒收之依據，併此敘明。
五、原審判決就被告上開所犯，予以論罪科刑，固非無見，惟附表所示之本票二張，
    係楊換森為代替其友人「阿生」償債而簽發，其中並有借款，業據被害人楊換森
    於檢察官訊問時，指述明確（見偵查卷宗第九三頁）。原審判決認此為被告犯罪
    所得之物，尚與事實不符，將此宣告沒收，自有不當。又就被告所犯上開恐嚇得
    利（取財）罪部分，原審判決認被告此部分係犯懲治盜匪條例第五條第一項第一
    款之強盜罪，亦有未合。是本案被告上訴否認犯常業賭博罪及恐嚇得利（取財）
    最雖無理由，但原審判決既有上開可議之處，即屬無可維持，自應由本院將原審
    判決均予以撤銷，並予改判。爰審酌被告之品行、常業賭博對社會善良風俗所生
    危害、恐嚇得利之金額尚非鉅多、其犯罪手段、所生危害、及犯罪後之態度等一
    切犯罪情狀，就所犯常業賭博罪部分，量處有期徒刑五月，另就所犯恐嚇得利罪
    部分，量處有期徒刑十月，並定其應執行之刑為有期徒刑一年二月。扣案之電動
    賭博機具十七台（含ＩＣ板二十一塊）、代幣二袋、帳單四張、娛樂券三十張、
    及扣案被害人丙○○、乙○○所簽發之本票各五張（共十張）、切結書各一張（
    共二張）均依法宣告沒收。
六、據上論斷，應依刑事訴訟法第三百六十九條第一項前段、第三百六十四條、第二
    百九十九條第一項前段、第三百條、刑法第二十八條、五十六條、第第二百六十
    七條、第三百四十六條第一項、第二項、第五十五條、第二百六十六條第二項、
    第三十八條第一項第二、三款、第五十一條第五款、罰金罰鍰提高標準條例第一
    條前段，判決如主文。
本案經檢察官甲○○到庭執行職務。
中      華      民      國　    九十一   年    　 四      月     十 　  日
                            　　　臺灣高等法院臺中分院刑事第三庭
                                        審判長法　官  陳  朱  貴
                                              法　官  胡　忠　文
                                              法　官　廖　柏　基
右正本證明與原本無異。
常業賭博部分，不得上訴。
其餘部分，檢察官得上訴，丁○○不得上訴。
如不服本判決應於收受送達後十日內向本院提出上訴書狀，其未敘述上訴之理由者並
得於提起上訴後十日內向本院補提理由書（均須按他造當事人之人數附繕本）。
                                              書記官  詹　錫　朋
中      華      民      國　    九十一   年    　 四      月     十一   日
附錄條文：
刑法第二百六十七條
以賭博為常業者，處二年以下有期徒刑，得併科一千元以下罰金。
刑法第三百四十六條：
意圖為自己或第三人不法之所有，以恐嚇使人將本人或第三人之物交付者，處六月以
上五年以下有期徒刑，得併科一千元以下罰金。
以前項方法得財產上不法之利益或使第三人得之者，亦同
前二項之未遂犯，罰之。
附表：（均為本票）
編號  發 票 人    發 票 日   金額（新台幣：元）  到 期 日
一     楊換森     無記載     三萬元              無記載
二     同右       同右       同右                同右
                                                                        Ｉ
